

Jérémy Abélard

Contact

🔀 abelardjeremy1@gmail.com

**** 06.42.54.78.30

Paris

Données personnelles

- Nationalité française
- Permis B, C

Compétences

- Gestion des ressources humaines
- Capacité décisionnelle
- Management
- Coaching
- · Gestion de crise

Soft skills

- Sens du devoir
- Adaptabilité
- Organisation
- Ponctualité
- Pédagogie
- Esprit critique

Langues

- Anglais B2
- Espagnol B1

Outils informatiques

- Maîtrise des logiciels :
 - Word
 - Excel
 - Power point

Centres d'intérêts

- Course à pied , musculation
- Natation, randonnée
- Voyages, cinéma, jeux vidéo

DEVELOPPEUR WEB FULL STACK

A propos de moi

Ancien militaire de carrière, je suis doté d'un tempérament fédérateur et d'une forte appétence pour le travail en équipe et le management. Mes expériences m'ont permis de développer des capacités d'adaptation et une grande polyvalence, avec des compétences en gestion de crise et en ressources humaines. En reconversion dans le DWWM, je suis passionné par la création d'outils numériques pour faciliter la vie quotidienne, alliant rigueur militaire et créativité pour développer des solutions pratiques et innovantes. Mon objectif est d'apporter une valeur ajoutée aux projets qui améliorent la productivité et le bien-être des équipes.

Expériences professionnelles

<u>2020 - 2024 : Chef de la section "évaluation recrutement", Groupement</u>

de Recrutement et de Sélection IDF-OM

- Management d'équipes, gestion des plannings, organisation des épreuves de sélection et des entretiens.
- Interprétation des bilans cognitifs et tests de personnalité des candidats.
- Coordination des actions de soutien et suivi des candidats au sein du CIRFA de La Réunion..

<u> 2018 - 2020 : Chef de section, 33° RIMa (Martinique)</u>

- Encadrement d'une compagnie de 150 personnes (gestion des plannings, astreintes, et conditions de vie).
- Coordination d'opérations d'évacuation durant la crise COVID-19 et lors de catastrophes naturelles.

<u> 2002 - 2018 : Combattant d'infanterie blindée, 1er RIMa</u>

(Angoulême)

- Formation et encadrement des jeunes engagés.
- Participation à des opérations militaires en Afrique (RCI, Tchad, Gabon).
- Formation de militaires étrangers dans le cadre de partenariats internationaux.

Formations

2024 : Formation Développeur Web et Web Mobile Full Stack (10 mois)

- Front-end: HTML, CSS, SASS, JavaScript. FIGMA.
- Back-end: PHP et PHPOO, SQL, Symfony.
- Outils de développement : Git et GitHub / Linux (Ubuntu) / SEO.
- Serveurs et Hébergement : NGINX.

Certifications - Diplômes

- 2023 : Certification Niveau V "Assistant en management opérationnel" : Gestion d'équipe et de projets.
- 2021 : Certification Niveau V "Chargé d'évaluation au recrutement" : Expertise en évaluation des candidats et conduite d'entretiens.
- 2018 : ATA Conseiller incendie : Prévention des risques incendie et gestion de crises.
- 2013 : ATA Moniteur des Techniques d'Interventions Opérationnelles Rapprochées : Formation en techniques de défense.
- 2013 : Diplôme de technicien supérieur de l'armée de Terre : Gestion de personnel et opérations militaires.